---
title: "Aufbereitung des Diversity Profiles"
author: "Lisa Reiber"
date: "7 6 2019"
output: 
  html_document:
    toc: true
    toc_float: true
    toc_depth: 3
    number_sections: true
    code_folding: show
    df_print: kable
    theme: spacelab
    highlight: pygments
editor_options: 
  chunk_output_type: console
---

```{r setup, include=FALSE}
knitr::opts_chunk$set(echo = TRUE, cache = T)
source(file = ".path.R")
source(file = "functions.R")
```

# Generierung der Profiles

Zuerst werden die nötigen Pakete geladen und die Roh-Daten eingelesen:
```{r}
pacman::p_load(tidyverse, forcats, janitor, haven, skimr)
raw1 <- readRDS(file = "data/example_data.rds")
```

Nun gibt es verschiedene Dimensionen, die in dem Diversity Profile erfasst werden sollen.

      - Gender, 
      - sexuelle Orientierung, 
      - Ost,
      - Alter
      - Migrationshintergrund, 
      - rass. Diskriminierte Menschen, 
      - Beeinträchtigung, 
      - SES

Diese Variablen werden jetzt in den einzelnen Abschnitten erarbeitet bzw. bearbeitet, bis sie die gewünschte Form erreichen.
In den folgenden Abschnitten bezieht sich der offene Tab auf die Generierung der betreffenden Variablen, während in den anderen Tabs die Häufigkeiten und Visualisierungen vorhanden sind.

## Gender {.tabset}

Hier geht es um Informationen, die etwas mit der Gender Dimension des Diversity Profils zu tun haben

### Info Raw Data

**Describe Raw Data**

Da haben wir zum Einen die Variablen, die das wort `gender` im Variablennamen haben

Wir können uns mit der Funktion `frq_mc` die Häufigkeitstabellen für die Multiple Choice (_mc) Variablen einer Gruppe ausgeben lassen
```{r}
# raw1 %>% select(contains("gender"), -contains("other")) %>% View()

raw1 %>% frq_mc("gender", 1)
raw1 %>% frq_mc("gender", 2)

```

und wir können und auch die Value Labels der Variablen anzeigen lassen
```{r}
get_info(raw1, "gender")
```

### Plot Raw Data

**Visualize Raw Data**

Visualisierung der Variablen mit Bezug zur Gender-Dimention durch die `barplot_mc` Funktionen.
```{r, fig.width = 3, fig.height=3}

barplot_mc(raw1, "gender") 
```

Wir können uns mit der `frqplot_mc` Funktion alle Grafiken zusammengefügt angucken.
Sortiert nach Variable:
```{r}
frqplot_mc(raw1, "gender", version = 1)
```

und sortiert nach Antwort:
```{r}
frqplot_mc(raw1, "gender", version =  2)

```

### Binär: Gender {.active}

**Generate New Variable**

Wir wollen eine Gender Variable `binary` erstellen, die in Binär vs. Non-Binär unterscheidet
```{r}
raw2 <- raw1 %>% 
      mutate(binary = case_when(# binär = weiblich, männlich
                                    gender_SQ001 == "Ja" | gender_SQ002 == "Ja" ~ "binär",
                                  # non binär: divers, trans*, inter*
                                  # gender_SQ006 erstmal außen vor
                                    gender_SQ003 == "Ja" |
                                    gender_SQ004 == "Ja" |
                                    gender_SQ005 == "Ja"   ~ "nicht-binär",
                                  TRUE ~ NA_character_ ),
             binary = factor(binary, c("binär", "nicht-binär")),
             female = case_when(gender_SQ002 == "Ja" ~ "female",
                                gender_SQ003 == "Ja" ~ "male"),
             female = factor(female, c("female", "male"))
      )
```

Lets take a look!
```{r}
raw2 %>% janitor::tabyl(binary, female)
raw2 %>% skim(binary, female)
```


## sexuelle Orientierung {.tabset}
Hier geht es um Informationen, die etwas mit der sexuelle Diskriminierungs-Dimension des Diversity Profils zu tun haben.

### Info Raw Data

**Describe Raw Data**

Da haben wir zum Einen die Variablen, die das wort `sexo` im Variablennamen haben.
Wir können uns mit der Funktion `frq_mc` die Häufigkeitstabellen für die Multiple Choice (_mc) Variablen einer Gruppe ausgeben lassen
```{r}
# raw1 %>% select_mc("gender") %>% View()

raw2 %>% frq_mc("sexo")
raw2 %>% frq_mc("sexo", 1)

```

und wir können und auch die Value Labels der Variablen anzeigen lassen
```{r}
get_info(raw1, "sexo")
```

### Plot Raw Data

**Visualize Raw Data**

Visualisierung der Variablen mit Bezug zur Gender-Dimention durch die `barplot_mc` Funktionen.
```{r, fig.width = 3, fig.height=3}

barplot_mc(raw2, "sexo")
```

Wir können uns mit der `frqplot_mc` Funktion alle Grafiken zusammengefügt angucken.
Einmal sortiert nach Variable:
```{r}
frqplot_mc(raw2, "sexo")
```

Und einmal sortiert nach Antworten:
```{r}
frqplot_mc(raw1, "sexo", 2)
```

### Binär: Sexuelle Orientierung {.active}

**Generate New Variable**

Wir wollen eine gender Variable `binary` erstellen, die in Binär vs. Non-Binär unterscheidet.

      Note: auch nach weiblich/männlich unterscheiden? #question
      
```{r}
raw3 <- raw2 %>% 
      mutate(lgbtiq = case_when(# lgbtiq = bisexuell, lesbisch, homosexuell, queer, schwul
                                    sexo_SQ003 == "Ja" | 
                                    sexo_SQ004 == "Ja" |
                                    sexo_SQ006 == "Ja" |
                                    sexo_SQ007 == "Ja" |
                                    sexo_SQ008 == "Ja" ~ "lgbtiq",
                                  # non binär: divers, trans*, inter*
                                  # gender_SQ006 erstmal außen vor
                                    # sexo_SQ002 == "Ja" | ???
                                    sexo_SQ005 == "Ja"   ~ "nicht-lgbtiq",
                                  TRUE ~ NA_character_ ),
             lgbtiq = factor(lgbtiq, c("lgbtiq", "nicht-lgbtiq"))
      )

raw3 %>% janitor::tabyl(lgbtiq)
```


## Ost {.tabset}
Hier geht es um Informationen, die etwas mit der Dimension Ost des Diversity Profils zu tun haben

### Info Raw Data

**Describe Raw Data**

Da haben wir zum Einen die Variablen, die das wort `gebort` im Variablennamen haben.
Wir sehen, dass die Variable sehr lange Value Labels hat. Daher kürzen wir sie später um.

```{r}
# raw3 %>% select(gebort) %>% View()
# häufigkeiten anzeigen
raw3 %>% count(gebort)

#value labels des faktors anzeigen
levels(raw3$gebort)

```


### Plot Raw Data

**Visualize Raw Data**

wir können das auch visualisieren
```{r}
raw3 %>%
      tidy_mc("gebort") %>% 
      ggplot(aes(x = var, fill = answer)) +
      geom_bar(position = "dodge") +
      theme(legend.position = "top") +
      scale_fill_discrete(guide = guide_legend(nrow = 3, title.position = "top"))

```

### Binär: Ost {.active}

**Generate New Variable**

Wir wollen eine Geburtsort Variable `ost` erstellen, die in Ost vs. West unterscheidet.

```{r}
raw4 <- raw3 %>% 
      mutate(ost = case_when(grepl('DDR', gebort)  ~ "Ost",
                             grepl('Bayern', gebort) ~ "West",
                             TRUE ~ NA_character_),
             # aus dem Character Vector einen Faktor machen:
             ost = factor(ost, c("Ost", "West"))
             )
 
raw4 %>% tabyl(ost)

```


## Age {.tabset}

Hier geht es um Informationen, die etwas mit der Alters-Dimension des Diversity Profils zu tun haben.

### Info Raw Data

**Describe Raw Data**

Das Alter kann durch das Erhebungsjahr (2019) und das Geburtsjahr `gebjahr` erstellt werden.
```{r}
raw4 %>% select(gebjahr) %>% str()

raw4 %>% tabyl(gebjahr) %>% 
      adorn_rounding(digits = 2) 
```

Wir sehen, dass es ein Faktor ist, obwohl es eigentlich besser durch eine numerische variable dargestellt wird. Das ändern wir später.

### Plot Raw Data

**Visualize Raw Data**

Altersstruktur als Plot
```{r, fig.height= 4, fig.width=3}
raw4 %>% 
      mutate(age = 2019 - as.numeric(as.character(gebjahr))) %>% 
      ggplot(aes(factor(age), fill = factor(age))) +
      geom_bar(position = "dodge") +
      coord_flip()

raw4 %>% 
      mutate(age = 2019 - as.numeric(as.character(gebjahr))) %>%
      count(age) %>% 
      drop_na(age) %>% 
      ggplot(aes(age, n)) +
      geom_point() +
      geom_violin()

```

### Age {.active}

**Generate New Variable**

```{r}
raw5 <- raw4 %>% 
      mutate(age = 2019 - as.numeric(as.character(gebjahr)))
```

Check out the new Variable!
```{r}
raw5 %>% count(age)
```

## Migrationshintergrund {.tabset}

Hier geht es um Informationen, die etwas mit der Dimension Migrationshintergrund zu tun haben:

### Info Raw Data

**Describe Raw Data**

Wir sehen, dass die Variable wieder sehr lange Value Labels hat.
```{r}
raw5 %>% count(mh)
```

wir lassen uns die kompletten Value Labels anzeigen
```{r}
levels(raw5$mh)
```

### Plot Raw Data

**Visualize Raw Data**

Eine Visualisierung, die das Anzeigen der langen Labels ermöglicht:
```{r}
raw5 %>%
      select(id, mh) %>% 
      gather(var, answer, -id) %>% 
      ggplot(aes(x = var, fill = answer)) +
      geom_bar(position = "dodge") +
      theme(legend.position = "top") +
      scale_fill_discrete(guide = guide_legend(nrow = 8, title.position = "top"))
```

### Binär: Migrationshintergrund {.active}

**Generate New Variable**

Jetzt generieren wir Variablen:
 
      - die dichotome Variable für Migrationshintergrund `mh_d` und
      - die Migrationsvariable, die sich auf die Generation bezieht `mhgen` und 
      - die Fluchtvariable, die sich auf die Generation bezieht `refugen`
      
```{r}
raw6 <- raw5 %>% 
      mutate(# Dichotome Migrationsvariable erstellen
             mh_d = case_when(grepl(levels(raw5$mh)[1], mh)  |
                              grepl(levels(raw5$mh)[2], mh)  |
                              grepl(levels(raw5$mh)[3], mh)  |
                              grepl(levels(raw5$mh)[4], mh)  |
                              grepl(levels(raw5$mh)[5], mh)  |
                              grepl(levels(raw5$mh)[6], mh)  ~ "Migrationshintergrund",
                              grepl(levels(raw5$mh)[7], mh)  ~ "kein Migrationshintergrund",
                             TRUE ~ NA_character_),
             # aus dem Character Vector einen Faktor machen:
             mh_d = factor(mh_d, c("Migrationshintergrund", "kein Migrationshintergrund")),
             # Migration nach Generation generieren
             mh_gen = case_when(grepl(levels(raw5$mh)[1], mh) ~ "1. Generation",
                                grepl(levels(raw5$mh)[2], mh) ~ "2. Generation",
                                grepl(levels(raw5$mh)[3], mh) ~ "3. Generation",
                                TRUE ~ NA_character_),
             mh_gen = factor(mh_gen, c("1. Generation", "2. Generation", "3. Generation")),
             # refugee nach Generation generieren
             refu_gen = case_when(grepl(levels(raw5$mh)[4], mh) ~ "1. Generation",
                                  grepl(levels(raw5$mh)[5], mh) ~ "2. Generation",
                                  grepl(levels(raw5$mh)[6], mh) ~ "3. Generation",
                                TRUE ~ NA_character_),
             refu_gen = factor(refu_gen, c("1. Generation", "2. Generation", "3. Generation")),
             vertriebene  = case_when(grepl(levels(raw5$mh)[7], mh) ~ "1. Generation",
                                      TRUE ~ NA_character_),
             vertriebene = factor(vertriebene, c("Vertriebene"))
             )
 
raw6 %>% skim(contains("mh"), -contains("mhandab"), refu_gen, vertriebene)
# raw6 %>% select(contains("mh"), -contains("mhandab"), refu_gen, vertriebene) %>% View()

```

## Rassistische Diskriminierung {.tabset}

Hier geht es um Informationen, die etwas mit der Dimension rassistische Diskriminierung des Diversity Profils zu tun haben

Die Variable rassistische Diskriminierung wird durch mehrere der Variblen in den Roh-Daten erstellt

1. allgemeine Diskriminierung ethnische Herkunft/rassistische Gründe: `diskallgRass  == c(1,2)`
2. befristeter Aufenthalt: `diskallgBefr == c(1,2)`
3. Fremdwahrnehmung und Merkmal: `fremdwahr == c(3,5)` UND  `fremdwahrbez == 1 OR 7`
4. Selbstbezeichnung `selbstbez == c(2,3,5,7,8,9,10, 11,12,20)`

### Info Raw Data

**Describe Raw Data**

#### 1. allgemeine Diskriminierung:

ersteinmal herausfinden, welche der `diskallg` Variablen sich auf rassistische Diskriminierung und den befristeten Aufenthaltsstatus beziehen:

Dafür müssen wir aus die Variablen Labels zurückgreifen, da die Variablennamen nichts aussagen
```{r}
rassdisk_subset <- raw1[,grepl("diskallg", attributes(raw1)$names) & 
                         grepl("Ethnische Herkunft|Befristeter Aufenthaltstitel",
                               attributes(raw1)$variable.labels)]
# rassdisk_subset %>% View()

cat(paste0("Variable ", 
       names(raw1)[grepl("diskallg", attributes(raw1)$names) & 
                         grepl("Ethnische Herkunft|Befristeter Aufenthaltstite", attributes(raw1)$variable.labels)], ": \n",
       attributes(raw1)$variable.labels[grepl("diskallg", attributes(raw1)$names) & 
                         grepl("Ethnische Herkunft|Befristeter Aufenthaltstite", attributes(raw1)$variable.labels)]," \n \n")
    )
```

Jetzt können wir die Häufigkeiten ausgeben
```{r}
rassdisk_frq <- raw6 %>% 
      select(id, names(rassdisk_subset)) %>% 
      mutate_if(is.factor, ~as.numeric(as.character(.))) %>% 
      gather(key = var, value = answer , -id) %>% 
      arrange(id)
 
rassdisk_frq %>% tabyl(answer, var) 

rassdisk_frq %>% tabyl(var, answer) %>% 
      adorn_percentages() %>% 
      adorn_rounding(digits = 2) 
```

#### 2. Fremdwahrnehmung

Weiter zur Fremdwahrnehmung:

Hier gibt es eine Generelle Frage zur Fremdwahrnehmung `fremdwahr`.
```{r}
raw6 %>% select(contains("fremdwahr")) %>% skim()
```

```{r}
raw6 %>% tabyl(fremdwahr) %>% 
      adorn_rounding(digits = 2) 
```

Danach wird erfragt, auf was sich die Diskriminierung bezieht. `fremdwahrbez_SQ001-9`
Für diese Variablen müssen wir ersteinmal herausfinden, welche der Variablen sich auf rassistische Diskriminierung und den befristeten Aufenthaltsstatus beziehen:

Dafür müssen wir aus die Variablen Labels zurückgreifen, da die Variablennamen nichts aussagen
```{r}
fremdwahrbez_subset <- raw1[,grepl("fremdwahr", attributes(raw1)$names) & 
                         grepl("Hautfarbe|religiösen", attributes(raw1)$variable.labels)]
# fremdwahrbez_subset %>% View()

cat(paste0( 
      "Variable ", 
      names(fremdwahrbez_subset),
      ": \n", " Value Label: ",
      attributes(raw1)$variable.labels[
            grepl("fremdwahr", attributes(raw1)$names) & 
            grepl("Hautfarbe|religiösen", 
            attributes(raw1)$variable.labels)]
      ," \n \n")
    )
```


Jetzt können wir die Häufigkeiten ausgeben
```{r warning=FALSE}
fremdwahrbez_frq <- raw6 %>% 
      select(id, names(fremdwahrbez_subset)) %>% 
      mutate_if(is.factor, ~ as.numeric(as.character(.))) %>% 
      gather(key = var, value = answer , -id) %>% 
      arrange(id)
 
fremdwahrbez_frq %>% tabyl(answer, var) 

fremdwahrbez_frq %>% tabyl(var, answer) %>% 
      adorn_percentages() %>% 
      adorn_rounding(digits = 2) 
```

#### 3. Selbstbezeichnung

ersteinmal herausfinden, welche der `selbstbez_SQ00` Variablen sich auf rassistische Diskriminierung und den befristeten Aufenthaltsstatus beziehen:

Dafür müssen wir aus die Variablen Labels zurückgreifen, da die Variablennamen nichts aussagen
```{r}
selbstbez_find <- c("Person of Colour", "Schwarz", "\\[Jüdisch", 
                     "Muslimisch", "Sinti und Roma", "Afrodeutsch",
                     "Vietnamesisch-Deutsch", "Arabisch", "Asiatisch-Deutsch",
                     "Türkisch-Deutsch")

selbstbez_subset <- raw1[, grepl("selbstbez", attributes(raw1)$names) & 
                           grepl(paste(selbstbez_find, collapse = "|"), 
                                 attributes(raw1)$variable.labels)
                         ]

# selbstbez_subset %>% View()

cat(paste0(
      "Variable ", 
      names(raw1)[
             grepl("selbstbez", attributes(raw1)$names) & 
                   grepl(paste(selbstbez_find, collapse = "|"),
                         attributes(raw1)$variable.labels)], 
      ": \n", " Value Label: ",
       attributes(raw1)$variable.labels[
             grepl("selbstbez", attributes(raw1)$names) &
                   grepl(paste(selbstbez_find, collapse = "|"),
                         attributes(raw1)$variable.labels)]," \n \n")
    )
```

Jetzt können wir die Häufigkeiten ausgeben
```{r warning=FALSE}
selbstbez_frq <- raw6 %>% 
      select(id, names(selbstbez_subset)) %>% 
      mutate_if(is.factor, ~ as.numeric(as.character(.))) %>% 
      gather(key = var, value = answer , -id) %>% 
      arrange(id)
 
selbstbez_frq %>% tabyl(answer, var) 

selbstbez_frq %>% tabyl(var, answer) %>% 
      adorn_percentages() %>% 
      adorn_rounding(digits = 2) 
```

### Plot Raw Data

**Visualize Raw Data**

#### 1. allgemeine Diskriminierung
```{r}
rassdisk_frq %>% 
      ggplot(aes(x = answer, fill = var)) +
      geom_bar(position = "dodge") +
      facet_wrap(~ var, scales = "free_x") +
      theme(legend.position = "none")

rassdisk_frq %>% 
      ggplot(aes(x = var, fill = answer)) +
      geom_bar(position = "dodge") +
      facet_wrap(~ answer) +
      coord_flip() +
      theme(legend.position = "none")
```

#### 2. Fremdwahrnehmung
```{r}
raw1 %>% 
      tidy_mc("fremdwahr") %>% 
      filter(var == "fremdwahr") %>% 
      ggplot(aes(x = answer, fill = var)) +
      geom_bar(position = "dodge") +
      facet_wrap(~ var, scales = "free_x") +
      theme(legend.position = "none")

fremdwahrbez_frq %>% 
      ggplot(aes(x = answer, fill = var)) +
      geom_bar(position = "dodge") +
      facet_wrap(~ var, scales = "free_x") +
      theme(legend.position = "none")

fremdwahrbez_frq %>% 
      ggplot(aes(x = var, fill = answer)) +
      geom_bar(position = "dodge") +
      facet_wrap(~ answer) +
      coord_flip() +
      theme(legend.position = "none")
```

#### 3. Selbstbezeichnung
```{r}
selbstbez_frq %>% 
      ggplot(aes(x = answer, fill = var)) +
      geom_bar(position = "dodge") +
      facet_wrap(~ var, scales = "free_x") +
      theme(legend.position = "none")

selbstbez_frq %>% 
      ggplot(aes(x = var, fill = answer)) +
      geom_bar(position = "dodge") +
      facet_wrap(~ answer) +
      coord_flip() +
      theme(legend.position = "none")
```

### Rassistische Diskriminierung {.active}

**Generate New Variable**

```{r echo=TRUE}
names(rassdisk_subset)

raw7 <- raw6 %>% mutate(
          diskallg = case_when(
            diskallg_SQ005_A1 == "Ja" | 
            diskallg_SQ005_A2 == "Ja" |
            diskallg_SQ016_A1 == "Ja" |
            diskallg_SQ016_A2 == "Ja" ~ "rassistische Diskriminierung"),
          fremdwahrbez = case_when(
            (fremdwahr == "gelegentlich" & fremdwahrbez_w1 == "Ja"| fremdwahrbez_w7 == "Ja") |
            (fremdwahr == "oft" & fremdwahrbez_w1 == "Ja" | fremdwahrbez_w7 == "Ja") |
            (fremdwahr == "(fast) imer" & fremdwahrbez_w1 == "Ja"| fremdwahrbez_w7 == "Ja") 
                                      ~ "rassistische Diskriminierung"),
          selbstbez = case_when(
                selbstbez_SQ002 == "Ja" |
                selbstbez_SQ003 == "Ja" |
                selbstbez_SQ008 == "Ja" |
                selbstbez_SQ004 == "Ja" |
                selbstbez_SQ006 == "Ja" |
                selbstbez_SQ007 == "Ja" |
                selbstbez_SQ014 == "Ja" |
                selbstbez_SQ010 == "Ja" |
                selbstbez_SQ009 == "Ja" |
                selbstbez_SQ013 == "Ja" ~ "rassistische Diskriminierung"),
          rassdisk = case_when(# Dichotome rassistische Diskriminierungsvariable erstellen
                diskallg == "rassistische Diskriminierung" |
                fremdwahrbez == "rassistische Diskriminierung" |
                selbstbez == "rassistische Diskriminierung" ~ "rassistische Diskriminierung"),
          diskallg = factor(diskallg, c("rassistische Diskriminierung")),
          fremdwahrbez = factor(fremdwahrbez, c("rassistische Diskriminierung")),
          selbstbez = factor(selbstbez, c("rassistische Diskriminierung")),
          rassdisk = factor(rassdisk, c("rassistische Diskriminierung"))
          )

raw7 %>% tabyl(rassdisk)
```

## Beeinträchtigung

zuerst sehen wir uns die vorhandenen Roh-Daten an, die etwas mit der Dimension Beeinträchtigung des Diversity Profils zu tun haben `beeint`und `beeintwas`

### Info Raw Data

**Describe Raw Data**



Es gibt Informationen zur generellen Beeinträchtigung `beeint` und ob eine amtliche Behinderung vorliegt `beh`

```{r}
raw7 %>% count(beeint)
raw7 %>% count(beh)

```

Außerdem Informationen zum Grad der Beeinträchtigung `beeintaus` und der Behinderung `gradbeh` vor.
Wir können sehen, dass der Grad der Behinderung als Faktor codiert ist, obwohl er durch einen numerischen Wert besser abgebildet wäre.
```{r}
raw7 %>% count(beeintaus)
raw7 %>% count(gradbeh)

raw7 %>% select(beeint, beeintaus, beh, gradbeh) %>% str()
raw7 %>% select(beeint, beeintaus, beh, gradbeh) %>% skim()

```

Und spezifisch um welche Beeinträchtigung es sich handelt `beeintwas`
Hier gibt es wieder mehrere Variablen, da es sich um eine Mehrfachantwort handelt

```{r}
frq_mc(data = raw7, "beeintwas") 
frq_mc(data = raw7, "beeintwas", 1)
```

### Plot Raw Data

**Visualize Raw Data**

Nun sehen wir uns die spezifischen Ausprägungen als Visualisierung an:
```{r}
# barplot_mc(raw7, "beeintwas")
frqplot_mc(raw7, "beeintwas")
frqplot_mc(raw7, "beeintwas",2)
```

Wir können uns alle Barplots der einzelnen Items `beeintw` zusammengefügt angucken
```{r}
cowplot::plot_grid(plotlist = barplot_mc(raw1, "beeint"),
          labels = "AUTO",
          align = "hv")
```

### Beeinträchtigung {.active}

**Generate New Variable**

Für das Diversity Profile wird eine Variable erstellt, die dichotom zwischen Beeinträchtigung und keine Beeinträchtigung unterscheidet
```{r}

raw8 <- raw7 %>% 
      mutate(# dichotome Variable zur Beeinträchtigung
             beeint_d = case_when(beeint == "Ja" ~ "beeinträchtigt",
                                  beeint == "Nein" ~ "nicht beeinträchtigt",
                                  TRUE ~ NA_character_),
             beeint_d = factor(beeint_d, c("beeinträchtigt", "nicht beeinträchtigt")),
             # keine Angabe auf NULL setzen
             gradbeh = fct_recode(gradbeh, NULL = "Ich möchte meine Behinderung nicht näher beschreiben."),
             # in numerischen vaktor formatieren
             gradbeh = as.numeric(as.character(gradbeh)),
             schwerbeh_d = case_when(gradbeh >= 50 & gradbeh <= 100 ~ "schwerbehindert",
                                  !is.na(gradbeh) & gradbeh < 5 ~ "nicht schwerbehindert",
                                  TRUE ~ NA_character_),
             schwerbeh_d = factor(schwerbeh_d, c("schwerbehindert", "nicht schwerbehindert"))
      )

```

Check neue generierte Variablen
```{r}
# raw8 %>% select(beeint_d, schwerbeh_d, gradbeh) %>% View()

raw8 %>% select(beeint_d, schwerbeh_d, gradbeh) %>% skim()

raw8 %>% tabyl(beeint_d)
raw8 %>% tabyl(schwerbeh_d)
raw8 %>% tabyl(beeint_d, schwerbeh_d)
```

## SES

zuerst sehen wir uns die vorhandenen Roh-Daten an, die etwas mit der Dimension Sozioökonomischer Status des Diversity Profils zu tun haben

### Info Raw Data

**Describe Raw Data**



#### 1. SSS
Hier gibt es Informationen in Bezug auf den subjektiven sozialen Status (sss) `sozstatus`.
Die Variable sollte auch von Faktor zu metrischem Vektor umgewandelt werden.
```{r}
raw8 %>% count(sozstatus)
raw8 %>% select(sozstatus) %>% str()

```

#### 2. Einkommen
Außerdem gibt es Informationen zum Einkommen `einkgr`und `neteink`
```{r}
raw8 %>% count(einkgr)
# raw8 %>% count(neteink)
```

#### 3. Beruf

Und Informationen zum Berufsstatus `aktberuf`
```{r}
raw8 %>% count(aktberuf)
```

#### 4. Bildung

Und Informationen zur Bildung: den Bildungsabschluss `bildab` und Anzahl der Schuljahre `bildneu`und `bildalt`
```{r}
raw8 %>% 
      select_mc("bild", id = 0) %>%
      map(~count(data.frame(x =.x), x)) 

```

#### 5. Lebenssituation

Informationen zur Lebenssituation `lebsit`
```{r}
raw8 %>% frq_mc("lebsit")
```

Lasst uns die Variablen Labels der verschiedenen Variablen ansehen
```{r}
cat(paste0("Variable ", 
       # filter für variablennamen die "lebsit" enthalten
       names(raw1)[grepl("lebsit", attributes(raw1)$names)], ": \n",
       # filter für die passenden variablen labels
       attributes(raw1)$variable.labels[grepl("lebsit", attributes(raw1)$names)]," \n \n")
    )
```


### Plot Raw Data

**Visualize Raw Data**

#### 1. SSS

```{r}
raw8 %>% frqplot_mc("sozstatus")
```

#### 2. Einkommen
Außerdem gibt es Informationen zum Einkommen `einkgr`und `neteink`.

      Note: Neteink ist momentan nicht im Datensatz vorhanden
      
```{r}
raw8 %>% select(einkgr) %>% 
      ggplot(aes(x = einkgr, fill = einkgr)) +
      geom_bar() +
      coord_flip() +
      theme(legend.position = "none")

# raw8 %>% select(neteink) %>% 
#       ggplot(aes(x = einkgr, fill = einkgr)) +
#       geom_bar() +
#       coord_flip() +
#       theme(legend.position = "none")
```

#### 3. Beruf

Und Informationen zum Berufsstatus `aktberuf`
```{r}

```

#### 4. Bildung

Und Informationen zur Bildung: den Bildungsabschluss `bildab` und Anzahl der Schuljahre `bildneu`und `bildalt`
```{r}

```

#### 5. Lebenssituation

Informationen zur Lebenssituation `lebsit`
```{r}
raw8 %>% frq_mc("lebsit")
```

### Generate SES {.active}

**Generate New Variable**

```{r}
levels(raw8$aktberuf)
raw9 <- raw8 %>% 
      mutate(sss = as.numeric(as.character(sozstatus)),
             # hier kommt noch neteink hin
             isei = case_when(# recode aktberuf
                   grepl(levels(raw8$aktberuf)[1], aktberuf) |
                   grepl(levels(raw8$aktberuf)[2], aktberuf) ~ "SES1 [1,3]",
                   grepl(levels(raw8$aktberuf)[3], aktberuf) ~ "SES2 [1,8]",
                   # grepl(levels(raw8$aktberuf)[4], aktberuf) ~ "SES3 [2,0]", fehlt momentan noch
                   grepl(levels(raw8$aktberuf)[4], aktberuf) ~ "SES4 [2,1]",
                   grepl(levels(raw8$aktberuf)[5], aktberuf) ~ "SES5 [2,4]",
                   grepl(levels(raw8$aktberuf)[6], aktberuf) ~ "SES6 [2,9]",
                   grepl(levels(raw8$aktberuf)[7], aktberuf) ~ "SES7 [4,1]",
                   grepl(levels(raw8$aktberuf)[8], aktberuf) ~ "SES8 [5,2]",
                   grepl(levels(raw8$aktberuf)[9], aktberuf) ~ "SES9 [6,4]",
                   grepl(levels(raw8$aktberuf)[10], aktberuf) ~ "SES10 [2,4]",
                   grepl(levels(raw8$aktberuf)[11], aktberuf) ~ "SES11 [3,6]",
                   grepl(levels(raw8$aktberuf)[12], aktberuf) ~ "SES12 [6,2]",
                   grepl(levels(raw8$aktberuf)[13], aktberuf) ~ "SES13 [4,7]",
                   TRUE ~ NA_character_),
             isei_score = case_when(# recode aktberuf
                   grepl(levels(raw8$aktberuf)[1], aktberuf) |
                   grepl(levels(raw8$aktberuf)[2], aktberuf) ~ 1.3,
                   grepl(levels(raw8$aktberuf)[3], aktberuf) ~ 1.8,
                   # grepl(levels(raw8$aktberuf)[4], aktberuf) ~ 2.0, fehlt momentan noch
                   grepl(levels(raw8$aktberuf)[4], aktberuf) ~ 2.1,
                   grepl(levels(raw8$aktberuf)[5], aktberuf) ~ 2.4,
                   grepl(levels(raw8$aktberuf)[6], aktberuf) ~ 2.9,
                   grepl(levels(raw8$aktberuf)[7], aktberuf) ~ 4.1,
                   grepl(levels(raw8$aktberuf)[8], aktberuf) ~ 5.2,
                   grepl(levels(raw8$aktberuf)[9], aktberuf) ~ 6.4,
                   grepl(levels(raw8$aktberuf)[10], aktberuf) ~ 2.4,
                   grepl(levels(raw8$aktberuf)[11], aktberuf) ~ 3.6,
                   grepl(levels(raw8$aktberuf)[12], aktberuf) ~ 6.2,
                   grepl(levels(raw8$aktberuf)[13], aktberuf) ~ 4.7,
                   TRUE ~ NA_real_),
             eink_score = case_when(# recode einkgr
                   grepl(levels(raw8$einkgr)[1], einkgr) ~ 1.0,
                   grepl(levels(raw8$einkgr)[2], einkgr) ~ 1.5,
                   grepl(levels(raw8$einkgr)[3], einkgr) ~ 2.0,
                   grepl(levels(raw8$einkgr)[4], einkgr) ~ 2.5,
                   grepl(levels(raw8$einkgr)[5], einkgr) ~ 3.0,
                   grepl(levels(raw8$einkgr)[6], einkgr) ~ 3.5,
                   grepl(levels(raw8$einkgr)[7], einkgr) ~ 4.0,
                   grepl(levels(raw8$einkgr)[8], einkgr) ~ 4.5,
                   grepl(levels(raw8$einkgr)[9], einkgr) ~ 5.5,
                   grepl(levels(raw8$einkgr)[10], einkgr) ~ 6.0,
                   grepl(levels(raw8$einkgr)[11], einkgr) ~ 6.5,
                   grepl(levels(raw8$einkgr)[12], einkgr) |
                   grepl(levels(raw8$einkgr)[13], einkgr) |
                   grepl(levels(raw8$einkgr)[14], einkgr) ~ 7.0,
                   TRUE ~ NA_real_),
             # variable für care / lebenssituation erstellen
             care = case_when(
                   lebsit_SQ002 == "Ja" | 
                   lebsit_SQ005 == "Ja" ~ "ohne care",
                   lebsit_SQ003 == "Ja" | 
                   lebsit_SQ004 == "Ja" | 
                   lebsit_SQ008 == "Ja" ~ "hoher carebedarf",
                   lebsit_SQ006 == "Ja" | 
                   lebsit_SQ007 == "Ja" ~ "low care bedarf",
                   TRUE ~ NA_character_),
             care = factor(care, c("ohne care", "hoher carebedarf", "low care bedarf")),
             # casmin für bildung
             casmin = case_when(
                   grepl(levels(raw8$bildab)[1], bildab) ~ "SES1a [1.0]",
                   grepl(levels(raw8$bildab)[2], bildab) ~ "SES1b [1.7]",
                   grepl(levels(raw8$bildab)[3], bildab) ~ "SES1c [3.0]",
                   grepl(levels(raw8$bildab)[4], bildab) ~ "SES2b [2.8]",
                   grepl(levels(raw8$bildab)[5], bildab) ~ "SES2a [3.6]",
                   grepl(levels(raw8$bildab)[6], bildab) ~ "SES2cgen [3.7]",
                   grepl(levels(raw8$bildab)[7], bildab) ~ "SES2cvoc [4.8]",
                   grepl(levels(raw8$bildab)[8], bildab) ~ "SES3a [6.1]",
                   grepl(levels(raw8$bildab)[9], bildab) |
                   grepl(levels(raw8$bildab)[10], bildab) ~ "SES3b [7.0]",
                   TRUE ~ NA_character_),
             casmin_score = case_when(
                   grepl(levels(raw8$bildab)[1], bildab) ~ 1.0,
                   grepl(levels(raw8$bildab)[2], bildab) ~ 1.7,
                   grepl(levels(raw8$bildab)[3], bildab) ~ 3.0,
                   grepl(levels(raw8$bildab)[4], bildab) ~ 2.8,
                   grepl(levels(raw8$bildab)[5], bildab) ~ 3.6,
                   grepl(levels(raw8$bildab)[6], bildab) ~ 3.7,
                   grepl(levels(raw8$bildab)[7], bildab) ~ 4.8,
                   grepl(levels(raw8$bildab)[8], bildab) ~ 6.1,
                   grepl(levels(raw8$bildab)[9], bildab) |
                   grepl(levels(raw8$bildab)[10], bildab) ~ 7.0,
                   TRUE ~ NA_real_),
             ses_score = eink_score + isei_score + casmin_score,
             ses = case_when(ses_score <= 1 & ses_score <= 7.9 ~ "niedrig", 
                             ses_score <= 8 & ses_score <= 13.8 ~ "mittel",
                             ses_score <= 13.9 & ses_score <= 21 ~ "hoch")
             )

```

lasst uns die neuen Variablen ansehen
```{r}
raw9 %>% select(
      isei, isei_score,           # Beruf
      casmin, casmin_score,       # Bildung
      eink_score,                 # einkommen
      care,                       # lebessituation
      sozstatus, sss,             # Sozialer Status
      ses_score, ses              # Sozioökonomischer Status
      ) %>% 
      skim()
```


# Save data

```{r}

data_processed <- raw9
saveRDS(data_processed, file = paste(outpath, "data_processed.rds", sep = "/"))

```

# Cut Outs

Gender: if you want a tibble as output
```{r eval=FALSE, include=FALSE}
raw1 %>% 
      # variablen auswähren, die das wort gender beinhalten, aber nicht das wort other
      select(contains("gender"), -contains("other")) %>% 
      # fehlende werte explizit machen
      mutate_all(~forcats::fct_explicit_na(.)) %>% 
      # für alle Variablen Häufigkeitsangaben ausgeben
      map(~count(data.frame(x =.x), x)) 

raw1 %>% count(gender_SQ001)
```

other wy of calculating frequency tables
```{r eval=FALSE, include=FALSE}
gender_frq <- raw1 %>% 
      # variablen auswähren, die das wort gender beinhalten, aber nicht das wort other
      select(contains("gender"), -contains("other")) %>% 
      # fehlende werte explizit machen
      mutate_all(~forcats::fct_explicit_na(.)) %>% 
      # für alle Variablen Häufigkeitsangaben ausgeben
      map_df(~ tabyl(data.frame(x = .), x), .id = "var") 

gender_frq %>% 
      select(-percent) %>% 
      spread(x, n)

gender_frq %>% 
      select(-n) %>% 
      spread(x, percent) 
```

and an even shorter way
```{r eval=FALSE, include=FALSE}
raw1 %>% 
      # variablen auswähren, die das wort gender beinhalten, aber nicht das wort other
      select(id, contains("gender"), -contains("other")) %>%
      # fehlende werte explizit machen
      mutate_if(is.factor, ~forcats::fct_explicit_na(.)) %>% 
      gather(key = var, value = answer , -id) %>% 
      tabyl(var, answer) %>% 
      adorn_percentages() %>% 
      adorn_rounding(digits = 2) %>% 
      adorn_ns()
```

```{r eval=FALSE, include=FALSE}
gender_frq <- raw1 %>% 
      # variablen auswähren, die das wort gender beinhalten, aber nicht das wort other
      select(contains("gender"), -contains("other")) %>% 
      # fehlende werte explizit machen
      mutate_all(~forcats::fct_explicit_na(.)) %>% 
      # für alle Variablen Häufigkeitsangaben ausgeben
      map_df(~ count(data.frame(x = .), x), .id = "var") 

gender_frq %>% 
      spread(x, n)

gender_frq %>% 
      group_by(var) %>% 
      mutate(percent = scales::percent(n/sum(n))) %>%
      select(-n) %>% 
      spread(x, percent)
```

filter nachdem tidy_mc benutzt wurde
```{r eval=FALSE, include=FALSE}
fremdwahr_frq <- raw6 %>% 
      tidy_mc("fremdwahr") %>% 
      filter(var == "fremdwahr")

fremdwahr_frq %>% tabyl(var, answer) %>% 
      adorn_percentages() %>% 
      adorn_rounding(digits = 2) 
```

another way to recode factors
```{r eval=FALSE, include=FALSE}
case_when(  mh == paste(levels(raw5$mh)[1]) |
            mh == paste(levels(raw5$mh)[2]) | 
            mh == paste(levels(raw5$mh)[3]) | 
            mh == paste(levels(raw5$mh)[4]) | 
            mh == paste(levels(raw5$mh)[5]) | 
            mh == paste(levels(raw5$mh)[6]) | 
            mh == paste(levels(raw5$mh)[7]) ~ "recode this")
```

another grepl anwendung
```{r}
rassdisk_subset <- raw1[,grepl(c("diskallg"), attributes(raw1)$names)]
```

cowplot
```{r}
cowplot::plot_grid(plotlist = barplot_mc(raw1, "gender"),
          labels = "AUTO",
          align = "hv")
```


# help

- purrr: https://stackoverflow.com/questions/49989741/error-using-dplyrcount-within-purrrmap
- purrr: https://stackoverflow.com/questions/43013175/function-to-generate-multiple-htmltables-using-purrrmap
- purrr und plots: https://aosmith.rbind.io/2018/01/31/added-variable-plots/
- writing functions in dplyr: https://www.r-bloggers.com/programming-with-dplyr-by-using-dplyr/
- programming in dplyr: https://dplyr.tidyverse.org/articles/programming.html

# template structure

## Dimension_XXX

zuerst sehen wir uns die vorhandenen Roh-Daten an, die etwas mit der Dimension rassistische Diskriminierung des Diversity Profils zu tun haben

### Info Raw Data

**Describe Raw Data**



### Plot Raw Data

**Visualize Raw Data**



### Variable_XXX {.active}

**Generate New Variable**



